THIAGO PABLÍCIO CABRAL DA SILVA

Estado Civil: Solteiro Idade: 28 anos

Rua: SEVERINO RODRIGUES DE ALBUQUERQUE, 132 Bairro: ESTAÇÃO VELHA - CAMPINA GRANDE - PB

Telefone: - 83991811177 - Email: pabliciotjg@gmail.com

CPF: 09805488454

Objetivo

Desenvolvedor Web Full-Stack

Resumo das Qualificações

Conhecimentos em programação utilizando linguagens JavaScript, Java, Python ou PHP. Domínio do MySql, Conhecimentos em postgresql e MongoDB, muita experiência com frameworks como o Angular2 | 4, VueJs2, JQuery, IONIC 3, Laravel 5XX, Ruby on Rails, Node Js, SpringMvc, SpringBoot e Hibernate. Montagem de Layouts de sites e sistemas usando o Bootstrap e css. Conhecimentos básicos Engenharia de Software e também de infraestrutura na nuvem. Desenvolvimento ágil utilizando o SCRUM. Domínio de ferramentas de controle de versão como o GIT, utilizando os repositórios GitHub e BitBucket. Seguindo as boas práticas de programação, utilizando os melhores padrões de projeto.

Experiência Profissional

CHRONOS TÉCNOLOGIA (Estágio) - 10/2016 a 8/2017 - Lia os requisitos e funcionalidades a serem criadas e utilizava de tecnologias como php, mysql e linguagens da web para desenvolver páginas e regras de negócios relativas a sistemas web.

SECRETI (Emprego) - 10/2017 - 2018 - Criando sites ou dando manutenção, utilizando ftp ou o digital ocean. Criar sistemas em php, ou apis parar serem consumidas por aplicações em Angular, Vue ou IONIC. Acesso a apis via REST ou SOAP para diversas finalidades, consultas e migrações de bases de dados MySql.

NUTES (Estágio) - 01/2018 - 2018 - Participo de um projeto utilizando tecnologias web como Node e Angular construindo dashboards que servirão para análise de big data coletados de pacientes em um projeto denominado HANIOT (Na área de internet das coisas).

Formação Acadêmica

Curso: Ciência da Computação - 3/2014 a 12/2019

Universidade: UEPB

Grau: Educação Superior Incompleto - Em Andamento no 9° período

Formações Adicionais

Curso: Técnico em Eletrônica - 1/2012 a 12/2013

Instituição: Escola Técnica Redentorista

Grau: Ensino Médio - Concluído

Alguns Projetos

Gerenciamento Guardebem - 10/2016 a 09/2017

Resumo: Sistema de gerenciamento de coworkings, boxes, escritórios virtuais

Local: **Chronos** Ver em: privado

Tecnologias: Laravel, Javascript, Mysql

Secretaria de Vaquejada - 10/2017 a 12/2017

Resumo: Sistema de gerenciamento de vendas de senhas em vaquejadas

Local: Secreti

Ver em: secretariadevaquejada.com.br Tecnologias: Laravel, Javascript, Mysql

Tv Vaquejada - 02/2018 a 06/2018

Resumo: Sistema de gerenciamento de vendas de senhas em vaquejadas

Local: Secreti

Ver em: nova.tvvaquejada.com.br Tecnologias: Laravel, Vue, Mysql

Sistema de Gerenciamento de Mensagens - 01/2018 a 04/2018

Resumo: Supervisório de mensagens em autofalantes e painéis de ferroviárias

Local: **Apel**Ver em: privado
Tecnologias: Angular

Consumedic - 10/2017 a 05/2018

Resumo: Aplicativo de marcação de consultas médicas

Local: **Secreti** Ver em: privado

Tecnologias: Ionic, Laravel

Figgy Fidelidade - 06/2018 a Atual

Resumo: Aplicativo de fidelização de clientes de farmácias através de cupons fiscais

Local: Figgy

Ver em: https://www.figgy.com.br/web/

Tecnologias: Ionic, Rails

App Barbearia - 11/2016 a 05/2017

Resumo: Aplicativo de marcação de atendimentos em barbearias

Local: Figgy

Ver em: não publicado Tecnologias: Ionic, Laravel **Sistema Comercial-** 01/2016 a 05/2016

Resumo: Aplicativo de automação comercial

Local: **Uepb**

Ver em: não publicado Tecnologias: Java

Controle de Biblioteca- 02/2018 a 06/2018

Resumo: Aplicativo de controle de empréstimo de livros

Local: **Uepb**

Ver em: não publicado

Tecnologias: Java, Spring Boot, VueJs